【裁判字號】    90,易,2017
【裁判日期】    900725
【裁判案由】    竊盜
【裁判全文】
臺灣臺中地方法院刑事判決                          九十年度易字第二一七號
    公  訴  人  臺灣臺中地方法院檢察署檢察官
    被      告  乙○○
右列被告因竊盜案件，經檢察官提起公訴（九十年度偵字第七七五二號），本院判決
如左：
    主  文
乙○○連續攜帶兇器踰越安全設備竊盜，處有期徒刑壹年肆月，扣案之老虎鉗壹支沒
收。
    事  實
一、乙○○因缺錢花用，意圖為自己不法之所有，基於概括之竊盜犯意：
  (1)先於民國九十年四月二十六日凌晨一時十分許之夜間，與姓名不詳、綽號「阿宏
    」之十九歲男子，基於共同竊盜之犯意聯絡，一同前往臺中市○○區○○路七之
    二十號甲○○之住宅，由乙○○持其所有、客觀上足以對人之生命、身體構成危
    險、可供兇器使用之老虎鉗一支，毀壞該住宅一樓大門旁之鐵窗（毀損部分未據
    告訴）後，侵入甲○○之住宅，正四處翻動搜尋可竊取之財物之際，為甲○○發
    現報警，當場查獲乙○○，「阿宏」則趁隙逃逸，致其二人未得逞，並扣得乙○
    ○所有供行竊用之老虎鉗一支。
  (2)復獨自於九十年五月二十二日上午三時許，騎乘機車行經臺中縣太平市○○路三
    百二十七號「興威股份有限公司」（下稱興威公司）前，發現興威公司二樓窗戶
    並未上鎖，便攀爬上興威公司外之圍牆，踰越該公司二樓之窗戶，進入無人居住
    之該公司內（侵入他人建築物部分未據告訴），持其在該公司內所尋得、客觀上
    足以對人之生命、身體構成威脅、可供兇器使用之螺絲起子一支，撬開該公司辦
    公桌之抽屜（毀損部分未據告訴），竊取其內之全民健康保險卡十張，得手後隨
    即離開該公司。
  (3)再獨自於九十年五月二十二日上午三時三十分許，騎乘機車行經臺中縣太平市○
    ○街八十三號「峻仁超商」，見該超級商店二樓窗戶並未上鎖，即利用該超級商
    店外之鐵架由一樓攀爬至二樓後，踰越該超級商店二樓之窗戶，進入無人居住之
    該超級商店內（侵入他人建築物部分未據告訴），持其在該超級商店內所尋得、
    客觀上足以對人之生命、身體構成威脅、可供兇器使用之螺絲起子一支，撬開該
    超級商店一樓櫃臺抽屜（毀損部分未據告訴），竊取抽屜內之臺灣大哥大儲值卡
    二十七張、遠傳電信易付卡三十七張、和信輕鬆打儲值卡十四張、東信電訊快通
    卡十七張、中華電信股份有限公司面額新臺幣（下同）三百元之國際電話卡十五
    張、同公司面額一百元之電話卡七張、現鈔一萬四千五百元及金額不詳之硬幣一
    筒，得手後隨即逃離現場，惟因硬幣一筒過份沈重不易攜帶，經乙○○隨手丟棄
    於路旁。嗣於同日上午四時五十分許，乙○○騎乘機車行經臺中市○○路與綠川
    東街口時，為警查獲，並自其身上起出於興威公司竊得之全民健康保險卡十張，
    及在「峻仁超商」竊得之臺灣大哥大儲值卡二十七張、遠傳電信易付卡三十七張
    、和信輕鬆打儲值卡十四張、東信電訊快通卡十七張、中華電信股份有限公司面
    額三百元之國際電話卡十五張、面額一百元之電話卡七張及現鈔一萬四千五百元
    。
二、案經臺中市警察局第四分局報告臺灣臺中地方法院檢察署檢察官偵查起訴（事實
    欄第一項(1)部分，至(2)、(3)部分，經臺中市警察局第一分局報告臺灣臺中地方法
    院檢察署檢察官偵查後亦另案起訴，該案業經本院九十年度易字第二０四八號判
    決不受理）。
    理  由
一、訊之被告乙○○對於事實欄第一項(1)、(2)、(3)之竊盜犯行均坦承不諱，核與被害
    人甲○○、「峻仁超商」負責人黃仁銘及證人興威公司會計陳曉茹於警訊時指述
    及證述之情節相符，復有贓物認領保管收據三件在卷可憑。又扣案之被告用以破
    壞被害人甲○○住宅鐵窗後入內著手行竊之老虎鉗一支，為金屬製，長二十一公
    分，客觀上具有危險性，足供兇器使用，業經本院勘驗屬實，有勘驗筆錄一件在
    卷可憑，另其持以於興威公司及「峻仁超商」內竊取財物之螺絲起子，客觀上亦
    足以對人之生命、身體構成威脅，是被告為前述三件竊盜犯行時所持之老虎鉗及
    螺絲起子，均屬刑法第三百二十一條第一項第三款所稱之兇器無疑。本件事證明
    確，被告犯行堪以認定。
二、核被告乙○○所為，如事實欄第一項(1)部分，係犯刑法第三百二十一條第二項、
    第一項第三款、第二款、第一款之攜帶兇器毀壞安全設備於夜間侵入住宅竊盜未
    遂罪。又刑法第三百二十一條第一項第三款之罪，以行竊之時攜帶具有危險性之
    物為已足（最高法院六十二年臺上字第二四八九號判例意旨參照），被告於事實
    欄第一項(2)、(3)所示時間，踰越無人居住之興威公司及「峻仁超商」窗戶，進入
    該二建築物後，以其在該二建築物內尋得、非其所有之螺絲起子竊取財物，核其
    此二部分所為，均係犯同法第三百二十一條第一項第三款、第二款之攜帶兇器踰
    越安全設備竊盜罪，公訴人認被告此二部分行為尚成立同條項第一款之於夜間侵
    入住宅或有人居住之建築物竊盜罪，尚有誤會，附此敘明。又被告所為如事實欄
    第一項(2)、(3)部分之竊盜犯行，公訴人於起訴書之犯罪事實欄固未敘及，然該二
    部分犯行與業經起訴部分，既有連續犯之裁判上一罪關係，依據審判不可分原則
    ，本院自得併予審理裁判，附此敘明。被告與姓名不詳、綽號「阿宏」之十九歲
    男子，就如事實欄第一項(1)部分之犯行有犯意聯絡及行為分擔，均係共同正犯。
    被告已著手於如事實欄第一項(1)部分竊盜犯行之實施，然尚未得手即為警查獲，
    為未遂犯。被告前後三次竊盜既遂、未遂之犯行，時間緊接，所犯基本構成要件
    相同，顯係基於概括犯意反覆為之，為連續犯，應論以情節較重之事實欄第一項
    (3)所示之竊盜既遂罪，並加重其刑。爰審酌被告未曾受有期徒刑以上刑之宣告（
    見卷附臺灣臺中地方法院檢察署刑案資料查註紀錄表及臺灣高等法院被告全國前
    案紀錄表）、素行尚稱良好、犯罪之動機、目的、手段、連續三次於夜間毀壞或
    踰越安全設備、侵入建築物內行竊、對社會治安所生危害非輕、犯後坦承犯行、
    態度尚稱良好等一切情狀，量處如主文所示之刑。扣案之老虎鉗一支，為被告所
    有供犯事實欄第一項(1)部分之竊盜罪所用之物，業據被告於本院審理時供認屬實
    ，爰依刑法第三十八條第一項第二款規定諭知沒收。
據上論斷，應依刑事訴訟法第二百九十九條第一項前段，刑法第五十六條、第三百二
十一條第一項第三款、第二款、第三十八條第一項第二款，判決如主文。
中      華      民      國      九十      年      七      月  二十五    日
                                臺灣臺中地方法院刑事第一庭
                                        法  官  鍾  啟  煒
右正本證明與原本無異。
如不服本判決，應於送達後十日內向本院提出上訴狀（須附繕本），上訴於臺灣高等
法院臺中分院。
                                        書記官
中      華      民      國      九十      年      七      月  二十七    日
附錄本件論罪科刑法條
刑法第三百二十一條第一項第二款、第三款：
犯竊盜罪而有左列情形之一者，處六月以上五年以下有期徒刑：
二、毀越門扇、牆垣或其他安全設備而犯之者。
三、攜帶兇器而犯之者。


司法院資訊處製作；財團法人民間司法改革基金會備份。
